【裁判字號】    99,訴,580
【裁判日期】    991018
【裁判案由】    違反毒品危害防制條例
【裁判全文】
臺灣雲林地方法院協商程序宣示判決筆錄   99年度訴字第580號
公  訴  人  臺灣雲林地方法院檢察署檢察官
被      告  甲○○
指定辯護人  本院公設辯護人許俊雄
上列被告因違反毒品危害防制條例案件，經檢察官提起公訴（99
年度毒偵字第399 號、第409 號、第477 號、第591 號、第 716
號、第949 號），並聲請法院改依協商程序而為判決，本院認為
適當，同意由受命法官獨任進行協商判決程序，於中華民國99年
10月18日下午5 時在本院第一法庭宣示判決，以代判決書，出席
職員如下：
    法  官  鍾世芬
    書記官  王雪招
    通  譯  林家君
法官起立朗讀判決主文、犯罪事實要旨、處罰條文並告知上訴限
制、期間及提出上訴狀之法院，且諭知記載其內容：
一、主文：
    甲○○施用第一級毒品，共陸罪，均累犯，各處有期徒刑玖
    月；又施用第二級毒品，共貳罪，均累犯，各處有期徒刑伍
    月。應執行有期徒刑貳年。
二、犯罪事實要旨：
  (一)甲○○前於民國94年間，因施用第一級毒品案件，經本院於
    94年3 月4 日以94年度毒聲字第60號裁定送觀察、勒戒後，
    認有繼續施用毒品之傾向，復經本院於94年7 月6 日以94年
    度毒聲字第277 號裁定令入戒治處所施以強制戒治，嗣因戒
    治成效評定為合格，認無繼續戒治之必要，於95年3 月20日
    執行完畢釋放，並由臺灣雲林地方法院檢察署（下稱雲林地
    檢署）檢察官於95年4 月3 日以95年度戒毒偵字第10號為不
    起訴處分確定。另於94年間，因竊盜案件，由臺灣臺中地方
    法院臺中簡易庭於94年5 月9 日，以94年度中簡字第1039號
    判決判處有期徒刑4 月，嗣於94年5 月9 日確定；復於94年
    間，因竊盜案件，經本院斗六簡易庭於94年6 月27日，以94
    年度六簡字第234 號判處拘役59日，嗣於94年7 月22日確定
    ，上開二罪接續執行，於95年9 月16日縮短刑期執行完畢（
    構成累犯）。
  (二)詎甲○○竟不知悔改，於前開強制戒治處分執行完畢釋放後
    5 年內，復基於施用第一級毒品海洛因、第二級毒品甲基安
    非他命之犯意，分別為下列犯行：
    1.於99年2 月24日下午5 、6 時許，在其位在雲林縣斗南鎮
      ○○街95巷5 號之住處內，以將海洛因粉末置入針筒內，
      再加水注射入體內之方式，施用第一級毒品海洛因1 次。
      另於99年2 月25日晚上8 時許，在雲林縣斗南鎮某友人住
      處內，以將甲基安非他命置於玻璃球吸食器內，再以火燒
      烤，吸其煙霧之方式，施用第二級毒品甲基安非他命1 次
      。嗣因其為毒品列管人口，經警於99年2 月26日持雲林地
      檢署檢察官核發之強制採驗尿液鑑定許可書，通知其到場
      採尿送驗後，結果呈可待因、嗎啡及安非他命、甲基安非
      他命陽性反應，始悉上情。
    2.於99年3 月2 日晚上8 時許，在臺中市○○路某旅館內，
      以將海洛因粉末置入針筒內，再加水注射入體內之方式，
      施用第一級毒品海洛因1 次。約莫經過數分鐘後，在同一
      地點，以將甲基安非他命放置於玻璃球內吸食器內，再以
      火燒烤，吸其煙霧之方式，施用第二級毒品甲基安非他命
      1 次。嗣於99年3 月4 日上午11時38分許，因其為受保護
      管束人身分，至雲林地檢署觀護人室採尿檢驗後，結果呈
      可待因、嗎啡及安非他命、甲基安非他命陽性反應，而悉
      上情。
    3.於99年3 月21日晚上7 、8 時許，在上開旅館內，以將海
      洛因粉末摻入香煙內點燃吸食之方式，施用第一級毒品海
      洛因1 次。嗣於99年3 月23日上午9 時2 分許，因其為受
      保護管束人身分，至雲林地檢署觀護人室採尿檢驗後，結
      果呈可待因、嗎啡陽性反應，始悉上情。
    4.於99年4 月11日晚上7 、8 時許，在其上揭住處內，以將
      海洛因粉末置入針筒內，再加水注射入體內之方式，施用
      第一級毒品海洛因1 次。嗣於99年4 月12日上午9 時10分
      許，因其為受保護管束人身分，至雲林地檢署觀護人室採
      尿檢驗後，結果呈可待因、嗎啡陽性反應，而悉上情。
    5.於99年4 月29日晚上10、11時許，在其停放於雲林縣斗南
      鎮「斗南田徑場」外之車內，以將海洛因粉末摻入香煙內
      點燃吸食之方式，施用第一級毒品海洛因1 次。嗣於99年
      4 月30日下午2 時33分許，因其為受保護管束人身分，至
      雲林地檢署觀護人室採尿檢驗後，結果呈可待因、嗎啡陽
      性反應，始悉上情。
    6.於99年6 月27日晚上7 、8 時許，在其上揭住處內，以將
      海洛因粉末摻入香煙內點燃吸食之方式，施用第一級毒品
      海洛因1 次。嗣於99年6 月28日上午11時30分許，因其為
      受保護管束人身分，至雲林地檢署觀護人室採尿檢驗後，
      結果呈可待因、嗎啡陽性反應，而悉上情。
三、處罰條文：刑事訴訟法第455 條之2 、第455 條之9 ，毒品
    危害防制條例第10條第1 項、第2 項，刑法第11條前段、第
    47條第1 項、第51條第5 款。
四、協商判決除有刑事訴訟法第455 條之4 第1 項第1 款於本訊
    問程序終結前，被告撤銷協商合意或檢察官撤回協商聲請者
    ；第2 款被告協商之意思非出於自由意志者；第4 款被告所
    犯之罪非第455 條之2 第1 項所得以協商判決者；第6 款被
    告有其他較重之裁判上一罪之犯罪事實者；第7 款法院認應
    諭知免刑或免訴、不受理者情形之一，及違反同條第2 項「
    法院應於協商合意範圍內為判決；法院為協商判決所科之刑
    ，以宣告緩刑或2 年以下有期徒刑、拘役或罰金為限」等情
    形外，不得上訴。
五、本件如得上訴且不服本判決時，得自收受宣示判決筆錄送達
    之日起10日內，向本院提出上訴狀（須附繕本），上訴於第
    二審法院。
六、依據刑事訴訟法第455 條之9 之規定，作成本宣示判決筆錄
    ，以代判決書。
中    華    民    國    99    年    10    月    18    日
                  刑事第七庭    法  官  鍾世芬
以上筆錄證明與原本無異。
                                書記官  王雪招
中    華    民    國    99    年    10    月    18    日
附錄本案處罰實體法條全文：
毒品危害防制條例第10條第1 項、第2 項：
施用第一級毒品者，處6 月以上5 年以下有期徒刑。
施用第二級毒品者，處3 年以下有期徒刑。

司法院資訊處製作；財團法人民間司法改革基金會備份。
